【裁判字號】    90,交上訴,128
【裁判日期】    900614
【裁判案由】    公共危險等
【裁判全文】
臺灣高等法院刑事判決                         九十年度交上訴字第一二八號
    上  訴  人
    即  被  告  甲○○
右上訴人因公共危險等案件，不服臺灣宜蘭地方法院九十年度交訴字第三八號，中華
民國九十年六月十四日第一審判決（起訴案號：臺灣宜蘭地方法院檢察署九十年度偵
字第九０三號）提起上訴，本院判決如左：
    主  文
上訴駁回。
    事實及理由
一、本案經本院審理結果，認第一審判決以被告甲○○因過失致人於死，犯刑法第二
    百七十六條第一項之罪，量處有期徒刑捌月；又駕駛動力交通工具肇事，致人死
    而逃逸，犯刑法第一百八十五條之四之罪，處有期徒刑拾月；並定執行刑有期徒
    刑壹年肆月；認事用法及量刑俱無不合，應予維持，並引用附件第一審判決書記
    載之事實、證據及理由。
二、訊之被告對其於右揭犯時、地，酒醉駕車，一時疏忽，跨越分向限制線駛入對向
    車道撞及黃阿東所騎乘之機車，致黃阿東因而受有頭部外傷併顱骨骨折等傷害，
    經送醫急救仍不治死亡及肇事後未下車處理即駕車迅速遠離現場，嗣後為警尋訪
    汽車修理場而循線查獲之事實坦承不諱。其雖辯稱酒後很醉，且下著大雨，以為
    是擦撞電線桿，不知道是撞到人，才會繼續開車，其肇事後未駕車逃逸；又被告
    現任廚師助理，薪資微薄，而告訴人所要求之四百餘萬之和解金額太高，非被告
    所能負擔；按刑期無刑，乃國家最高的刑事政策，對於過失犯，應本於恤刑之旨
    ，從寬量刑，原審對此二罪之量刑過重云云。
三、本院查，肇事現場照片及道路交通事故調查報告表雖顯示，事故路段之地面潮濕
    ，事故當時為雨天（見相驗卷第十至十六頁）。與被告於警訊時所供﹕「有微雨
    」（見相驗卷第五頁反面）相符。然並無大雨情形，被告所辯下大雨云云，已不
    足採。次查，事故路段筆直、光線良好，無任何障礙物且人車稀少（見上述照片
    及調查表），事故當時縱有微雨，亦不影響於被告之正常駕駛或有不能注意之情
    形。又被告汽車左前車頭毀損嚴重，車前左側保險桿遺落在現場，左側擋風玻璃
    亦龜裂（見相驗卷第十二至十六頁照片及證人即赴現場處理之警員林茂盛於原審
    之證述），足見撞擊力道非輕，任何人遭此劇烈撞擊，均會下車察看，實不可能
    未停車察看即加速駛離。其次，被告行車對向車道之路旁雖有電線桿，然該電線
    桿距分向限制線約有四公尺（見報告表及相驗卷第十五頁照片）。實難想像被告
    跨越分向限制線後，更與左側四公尺以外之路旁電線桿擦撞，使被告誤以為係撞
    及電線桿，被告所辯誤以為撞上電線桿云云，不可採信。被告另以其酒後醉酒，
    不知撞到人云云。查被告自承事故前飲用進口Ｖ. Ｓ. Ｏ. Ｐ酒類，而事故後被
    告血液中酒精濃度為５０點２ＭＧ／ＤＬ（見相驗卷第九頁羅東博愛醫院急診檢
    驗單），換算為吐氣酒精濃度約為０點２５ＭＧ／Ｌ，此時行為狀態為複雜技巧
    障礙，駕駛能力變壞（見原審卷第八頁「身體酒精濃度肇事率（行為表現）之關
    係」），雖可認係酒醉駕車，然尚未達到喪失一般判斷及反應能力，而無不能安
    全駕駛之程度，被告所辯因酒醉而不知撞到人云云，亦為卸責之詞，自無足取。
四、原審認被告罪證明確，適用刑法第二百七十六條第一項、同法第一百八十五條之
    四；又以被告為汽車駕駛人，酒醉駕車因而致人死亡，依法應負刑事責任，應依
    道路交通管理處罰條例第八十六條第一項之規定加重其刑，並審酌被告之過失情
    節重大、未與被害人家屬達成民事和解、否認駕車肇事逃逸犯行及犯罪後態度等
    一切情狀，各量處有期徒刑八月及十月，並定其應執行之刑。本院經核認事用法
    均無違誤，量刑亦稱妥當。被告上訴否認肇事逃逸，並指原審判決摘量刑過重，
    為無理由，應予駁回。
據上論斷，應依刑事訴訟法第三百六十八條、第三百七十三條，判決如主文。
本案經檢察官鍾鳳玲到庭執行職務。
中      華      民      國      九十      年    九      月    十八      日
                              台灣高等法院刑事第七庭
                                  審判長法  官  吳  啟  民
                                        法  官  施  俊  堯
                                        法  官  林  瑞  斌
右正本證明與原本無異。
如不服本判決應於收受送達後十日內向本院提出上訴書狀，其未敘述上訴之理由者並
得於提起上訴後十日內向本院補提理由書（均須按他造當事人之人數附繕本）
                                        書記官  丁  淑  蘭
中    華    民    國      九十    年       九       月       十九       日
附錄本案論罪科刑法條：
刑法第二百七十六條第一項
因過失致人於死者，處二年以下有期徒刑、拘役或二千元以下罰金。
刑法第一百八十五條之四
駕駛動力交通工具肇事，致人死傷而逃逸者，處六月以上五年以下有期徒刑。
附件﹕
臺灣宜蘭地方法院刑事判決                            九十年度交訴字第三八號
    公  訴  人  臺灣宜蘭地方法院檢察署檢察官
    被      告  甲○○  男  二十四歲（民國○○○年○月○○日生）
                        住宜蘭縣五結鄉○○○路六十一號
                        身分證統一編號：Ｇ一二一三四八四八號
右列被告因公共危險案件，經檢察官提起公訴（九十年度偵字第九０三號），本院判
決如左：
    主  文
甲○○因過失致人於死，處有期徒刑捌月。又駕駛動力交通工具肇事，致人死而逃逸
，處有期徒刑拾月。應執行有期徒刑壹年肆月。
    事  實
一、甲○○於民國八十九年十二月十九日，飲用進口Ｖ. Ｓ. Ｏ. Ｐ酒類後，尚未達
    於不能安全駕駛之程度（血液酒精濃度５０點２ＭＧ／ＤＬ），仍駕駛車牌號碼
    Ｕ２─２７８７號自小客車，沿宜蘭縣五結鄉○○○路由五結往孝威方向行駛，
    於同日九時五十分許，行經上開協和北路二十一之二號前，本應注意在劃有分向
    限制線之路段，不得駛入來車之車道內，而依當時有日間自然光線、直路之道路
   型態、道路無缺陷、無障礙物、視距良好等情形，並無不能注意之情事，竟疏於
    注意，跨越分向限制線駛入對向車道，適有黃阿東騎乘車牌號碼ＰＰＱ─５２７
    號之機車在同路段對向車道上由孝威往五結方向行駛，為甲○○駕駛之車輛左側
    所撞及，黃阿東因而受有頭部外傷併顱骨骨折等傷害，經送醫急救仍不治死亡。
    甲○○於肇事後，未下車處理即駕車迅速逃離現場，嗣後為警尋訪汽車修理場而
    循線查獲。
二、案經黃阿東之子乙○○告訴及臺灣宜蘭地方法院檢察署檢察官相驗後自動檢舉偵
    查起訴。
    理  由
一、訊據被告甲○○固不否認於右揭時、地駕車跨越分向限制線駛入對向車道肇事之
    事實，惟矢口否認涉有駕車逃逸之犯行，辯稱：我承認我有過失致死，但是我當
    時有喝酒，可能是喝醉才會跨越分向線，我當時以為是擦撞電線桿，不知道是撞
    到人，才會繼續開車云云。經查：被告駕車跨越分向限制線致該車左側撞擊被害
    人黃阿東騎乘之機車並肇事逃逸之事實，經證人即警員林茂盛到庭證述：我是接
    獲勤務中心通知到現場處理，到達時被害人已被救護車送走，當時汽車前左側保
    險桿遺落在現場，後來清查附近修車廠，在三通修理場找到被告的車，經比對保
    險桿確認為被告汽車所有等語，並有道路交通事故調查報告表及現場、被告車損
    照片在卷可參，又被害人因本件車禍受有頭部外傷併顱骨骨折等傷害而死亡之事
    實，業經台灣宜蘭地方法院檢察署檢察官督同法醫相驗屬實，製有勘驗筆錄、相
    驗屍體證明書、驗斷書各乙份在卷可憑，並有羅東博愛醫院診斷證明書附卷可稽
    ，且被告確係酒後駕車，其血液酒精濃度５０點２ＭＧ／ＤＬ（換算為呼氣中酒
    精濃度約為０點２５ＭＧ／Ｌ），此有羅東博愛醫院急診檢驗單一紙在卷可參。
    按汽車在雙向二車道行駛時，應依照在劃有分向限制線之路段，不得駛入來車之
    車道內之規定，道路交通安全規則第九十七條第二款定有明文，被告駕車自應注
    意上開規定，而依前述道路交通事故調查報告表所載，當時有日間自然光線、直
    路之道路。型態、道路無缺陷、無障礙物、視距良好等情形，並無不能注意之情
    事，被告疏未注意竟違規駛入對向車道而肇事，造成被害人死亡，其對於本件車
    禍肇事具有過失至為明顯，臺灣省基宜區車輛行車事故鑑定委員會基宜鑑字第九
    ０００二三號之鑑定意見亦採相同意見，可供參照。被害人因本件車禍而死亡，
    被告之過失行為與被害人之死亡結果間具有相當因果關係。至被告辯稱不知道是
    撞倒人云云，惟查：從卷附照片顯示，被告汽車左側毀損情形相當嚴重，任何人
    在遭到此種劇烈撞擊情形下，均會下車察看受損情形及原因，絕不可能未停車察
    看即加速駛離，被告稱以撞倒電線桿而未下車云云，顯與社會常情不符，而被告
    雖有飲酒，但依其酒精中血液濃度判斷，並非達到喪失一般判斷及反應能力之程
    度，且被告於偵訊時亦自稱當時還很清楚，可以開車等語，顯見被告所辯因酒醉
    而以為撞倒電線桿云云，為事後卸責之詞，不足採信。是本件事證明確，被告所
    犯過失致死及肇事逃逸之犯行堪以認定。
二、核被告所為，係犯刑法第二百七十六條第一項過失致死罪（起訴書漏載）及同法
    第一百八十五條之四駕駛動力交通工具肇事致人死逃逸罪。被告所犯上開二罪名
    ，犯意個別、行為互殊，應予分論併罰。公訴意旨雖認被告另有超速行為，然此
    部分並無證據足以證明，本院無從據以認定，附此敘明。被告為汽車駕駛人，酒
    醉駕車因而致人死亡，依法應負刑事責任，應依道路交通管理處罰條例第八十六
    條第一項加重其刑。爰審酌被告之過失情節重大、未與被害人家屬達成民事和解
    、否認駕車肇事逃逸犯行及犯罪後態度等一切情狀，各量處如主文所示之刑，並
    定其應執行之刑。
據上論斷，應依刑事訴訟法第二百九十九條第一項前段，刑法第二百七十六條第一項
、第一百八十五條之四、第五十一條第五款，道路交通管理處罰條例第八十六第一項
，罰金罰鍰提高標準條例第一條前段，判決如主文。
本案經檢察官林慧到庭執行職務。
中      華      民      國      九十      年      六      月    十四    日
                                  臺灣宜蘭地方法院刑事第二庭
                                          法  官  林  俊  廷
右正本證明與原本無異。
如不服本判決，應於判決送達後十日內，向本院提出上訴狀。（應附繕本）
                                          書記官  陳  憲  文
中      華      民      國      九十      年      六      月    十八    日


司法院資訊處製作；財團法人民間司法改革基金會備份。
